【裁判字號】    95,訴,1351
【裁判日期】    950331
【裁判案由】    清償借款
【裁判全文】
臺灣臺北地方法院民事判決              95年度訴字第1351號
原      告    台北國際商業銀行股份有限公司
法定代理人    己○○
訴訟代理人    戊○○
              丁○○
被      告    三羚企業有限公司
兼法定代理人  甲○○○
被      告    丙○○
              乙○○
上列當事人間請求清償借款事件，本院於中華民國95年3月29日
言詞辯論終結，判決如下：
    主  文
被告應連帶給付原告新臺幣捌拾貳萬捌仟貳佰貳拾肆元及如附表
所示之利息、違約金。
訴訟費用由被告連帶負擔。
本判決第一項於原告以新臺幣貳拾捌萬元或同面額之八十五年度
中央政府重大交通建設公債甲類第六期債票為被告供擔保後，得
假執行。
    事實及理由
一、原告起訴主張：被告三羚企業有限公司（下稱三羚公司）於
    民國92年5月26日邀同其餘被告甲○○○、丙○○、乙○○
    為連帶保證人，與原告簽立債務範圍為新臺幣（下同）500
    萬元之綜合授信約定書，嗣被告三羚公司於92年6月2日向原
    告借款二筆，金額分別為75萬元及175萬元，均約定利息按
    年息8％固定計算，到期日為95年6月2日，借款人應自借款
    日起，依年金法計算，按月分期平均攤還本息，借款人如未
    按期攤還本息時，應自逾期之日起，其逾期在6個月以內部
    分，照前開利率之10％加付違約金，逾期超過6個月部分，
    照前開利率之20％加付違約金。詎被告三羚公司自94年10月
    13 日起即未依約繳納本息，依約定書第5條第1項第1款之約
    定，被告三羚公司已喪失期限利益，其借款應視為全部到期
    ，原告迭經催討，未獲清償，被告甲○○○、丙○○、乙○○為連帶保證人，依法應負連帶清償之責，為此爰依消費借
    貸及連帶保證之法律關係提起本件訴訟，請求被告連帶清償
    尚欠之本金828,224元及應付之利息、違約金等語。並聲明
    ：除假執行之擔保金額外，求為判決如主文第1項、第3項所
    示。
二、被告方面：
  (一)被告甲○○○（兼被告三羚公司法定代理人）陳稱：伊雖有
    積欠原告如主文第一項所示之金錢尚未償還，但因伊目前資
    金周轉有困難，無力一次清償，希望原告可以讓其分期還款
    及免除違約金及利息部分之給付等語。並聲明：請求駁回原
    告之訴及假執行之聲請。
  (二)被告丙○○則辯稱：伊曾有與原告聯繫，希望原告能准其分
    期還款等語。並聲明：請求駁回原告之訴及假執行之聲請。
  (三)被告乙○○則辯稱：伊雖為被告三羚公司本件債務之連帶保
    證人，但目前無力負擔此部分債務，況且被告甲○○○、丙○○已表明願負責清償本件債務，故請求原告撤銷伊之連帶
    保證人身份等語。並聲請：請求駁回原告之訴及假執行之聲
    請。
三、按原告主張之上開事實，業據其提出綜合授信約定書、借款
    撥貸書、放款繳息狀況查詢單等件為證，核與所述相符。至
    於被告等人雖曾到場辯稱目前無力清償，請求分期清償等語
    ，然其等所辯縱屬真正，亦無礙原告請求之成立。至於被告
    被告乙○○固表明請求原告除去其保證人之身分，然以本件
    被告乙○○等保證人與原告係約定就原告與被告三羚公司間
    所生一定債之關係範圍內之不特定債務，預定最高限額，由
    保證人保證之契約，學說上稱為最高限額保證。且因此種保
    證契約未定期間，則保證契約在未經保證人即乙○○等人依
    民法第754條規定終止或有其他消滅原因以前，所生約定範
    圍內之債務，亦同。故在該保證契約有效期間內，已發生約
    定範圍內之債務，於不逾最高限額者，均為保證契約有效規
    範，原告債權人均得請求保證人即被告乙○○等人履行保證
    責任（最高法院77年台上字第943號判例參照）。揆諸被告
    乙○○迄今既未合法終止保證契約，而原告又未拋棄對於被
    告乙○○之請求，是本件被告乙○○之前揭抗辯，即屬無據
    。故綜上情節，可知原告之主張，即堪信為真實。按借用人
    應於約定期限內，返還與所借用物種類、品質、數量相同之
    物；而稱保證者，謂當事人約定，一方於他方之債務人不履
    行債務時，由其代負履行責任之契約；又保證債務，除契約
    另有訂定外，包含主債務之利息、違約金、損害賠償及其他
    從屬於主債務之負擔；另連帶債務之債權人，得對債務人中
    之一人或數人或其全體同時或先後請求全部或一部之給付，
    民法第478條、第739條、第740條、第273條第1項分別定有
    明文。本件原告主張被告三羚公司向伊借款，屆期未能清償
    ，被告甲○○○、丙○○、乙○○為其連帶保證人已如前述
    。從而，原告依消費借貸及連帶保證之法律關係請求被告連
    帶給付借款828,224元，如附表所示之利息、違約金，為有
    理由，應予准許。
四、原告復陳明願供擔保，聲請宣告假執行，核無不合，爰酌定
    相當擔保金額准許之。
五、訴訟費用負擔之依據：民事訴訟法第85條第2項。
中    華    民    國    95    年    3     月    31    日
                        民事第二庭    法  官  蕭胤瑮
以上正本係照原本作成
如對本判決上訴，須於判決送達後20日內向本院提出上訴狀
中    華    民    國    95    年    3     月    31    日
                                      書記官  黃慧怡


司法院資訊處製作；財團法人民間司法改革基金會備份。
